臺灣桃園地方法院民事判決
110年度訴字第1739號
原      告  陳信安  
訴訟代理人  張立宇律師
複  代理人  劉立耕律師
被      告  周兆庭  
            馮芮嫻  
上  一  人
訴訟代理人  丁巧欣律師
            黃杰律師   
            雷皓明律師
上列當事人間請求損害賠償事件，本院於民國110年12月7日言詞
辯論終結，判決如下：
    主  文
一、被告應連帶給付原告新臺幣40萬元，及自民國110年10月26
    日起至清償日止，按週年利率百分之5計算之利息。
二、原告其餘之訴駁回。
三、訴訟費用由被告連帶負擔2分之1，餘由原告負擔。
四、本判決第1項得假執行。
五、原告其餘假執行之聲請駁回。  
    事實及理由
一、原告主張：原告及被告乙○○於民國106年4月1日結婚，育有
    一子（下稱Ａ子），雖雙方於108年6月間分居，然乙○○竟於
    婚姻關係存續期間有下列行為，被告等已逾越有配偶之人與
    其他異性之合理社交行為，不法侵害原告基於配偶關係之身
    分法益而情節重大，原告自得依民法第184條第1項、第185
    條第1項、第195條第1、3項等規定，請求被告等連帶賠償精
    神慰撫金新臺幣（下同）80萬元等語，並聲明：㈠被告應連
    帶給付原告80萬元，及自起訴狀繕本送達翌日起至清償日止
    ，按週年利率5％計算之利息。㈡願供擔保請准宣告假執行。
  1.於110年3月12日，原告目睹被告甲○○至乙○○工作地點，被告
    等有說有笑，舉止親暱，原告上前詢問被告等關係，竟遭甲
    ○○出言諷刺，令原告一時想不開，於翌日服藥輕生。
  2.於110年5月9日被告等偕同Ａ子共同出遊。
  3.於110年5月12日被告等同赴飯店。
  4.於110年5月19日晚間7時12分許，乙○○駕車在桃園市蘆竹區
    新興街125巷附近搭載甲○○，於同日晚間7時37分許抵達「16
    8汽車旅館」，其後並共同外出購物，被告等於翌日上午10
    時6分許始一同離開旅館。
  5.於110年5月20日上午10時28分許，被告等並肩十指緊扣，一
    同至早餐店購買早餐。
  6.於110年5月20日晚間9時46分許，被告等於「日涵假期旅館
    」外同乘車輛，並於同日晚間9時52分許同住「貝多芬HOTEL
    」之601號房，乙○○於同日晚間12時許獨自離去。
  7.乙○○曾帶甲○○共同返回現居所（即乙○○之父所有之房屋）。
二、被告等則以：110年5月9日，被告等與Ａ子係與一群朋友共同
    出遊；110年5月19日晚間，被告等相約至「168汽車旅館」
    談心，並未發生性行為；110年5月20日晚間，被告等相約至
    「貝多芬HOTEL」聊天，後乙○○即行離去，並未與甲○○同宿
    ；就原告其餘所述部分，被告等均否認有該等行為等語，資
    為抗辯。並聲明：原告之訴駁回。
三、原告及乙○○於106年4月1日結婚，育有Ａ子，婚姻關係現仍存
    續等情，有戶籍謄本可佐（見個資卷），堪信為真。
四、原告主張被告等有逾越一般男女正常社交之親密行為，侵害
    其配偶權等情，為被告等所否認，並以前揭情詞置辯。本院
    認定如下：
　㈠被告等是否有侵害原告之配偶權？
　1.按因故意或過失，不法侵害他人權利者，負損害賠償之責任
    ；故意以背於善良風俗之方法，加損害於他人者亦同，數人
    共同不法侵害他人之權利者，連帶負損害賠償責任，民法  
    第184條第1項、第195條第1項本文定有明文。又不法侵害他
    人之身體、健康、名譽、自由、信用、隱私、貞操，或不法
    侵害其他人格法益而情節重大者，被害人雖非財產上之損害
    ，亦得請求賠償相當之金額，民法第195條第1項前段規定甚
    明。次按婚姻係以夫妻之共同生活為其目的，配偶應互相協
    力保持其共同生活之圓滿安全及幸福，而夫妻互守誠實，係
    為確保其共同生活之圓滿安全及幸福之必要條件，故應解為
    配偶因婚姻契約而互負誠實之義務，配偶之一方行為不誠實
    ，破壞共同生活之圓滿安全及幸福者，即為違反因婚姻契約
    之義務而侵害他方之權利（最高法院55年台上字第2053號判
    例意旨參照）。故有配偶之人與他人之交往，或明知為他人
    配偶卻故與之交往，其互動方式依一般社會通念，如已逾越
    普通朋友間一般社交行為，並足動搖婚姻關係所重應協力保
    持共同生活圓滿安全幸福之忠實目的時，難認無以違背善良
    風俗之方法，加損害於他人之故意，尚不以發生通姦、相姦
    行為者為限。
  2.經查，被告等於110年5月19日晚間7時37分許，共同至「168
    汽車旅館」，於翌日上午10時6分許始一同離開該處，另於1
    10年5月20日晚間9時52分許，共同至「貝多芬HOTEL」之601
    號房，乙○○於同日晚間12時許自行離開該處等情，為被告等
    所不否認（見本院卷第62-63頁），縱被告等辯稱同處於旅
    館房內並未發生性行為等語為真，然乙○○於婚姻關係存續中
    ，與甲○○單獨處於旅館房間此一密閉、私密空間，仍有於悖
    道德倫常，顯非社會通念所得容忍配偶與異性可得前往之場
    所，是原告就此主張乙○○於婚姻應負之感情忠誠義務，與甲
    ○○共同破壞其婚姻圓滿幸福之狀態，而侵害之配偶權，應屬
    有據。
  3.次查，就原告所主張被告等於110年3月12日有說有笑、舉止
    親暱，於110年5月12日同赴飯店，於110年5月20日晚間9時4
    6分許前之某時，同宿於「日涵假期旅館」等情，均為被告
    等所否認，而原告於本院審理時自承並無相關證據得實其說
    ，自無從僅以其片面之說詞，即為有利於原告之認定。另關
    於原告主張被告等於110年5月9日偕同Ａ子共同出遊部分，然
    被告等於該日係單獨與Ａ子出遊、或有多名友人同行，出遊
    期間有無任何親暱而逾越份際之舉措等情，均屬不明，而原
    告就此亦未能提出任何證據供本院審酌，自不得僅以被告等
    有單純偕同Ａ子出遊一節，即推認有侵害原告配偶權之事。
    至關於原告主張被告等於110年5月20日上午10時28分許，有
    十指緊扣共同前往購買早餐、甲○○曾前往乙○○住處等部分，
    就前者而言，雖據原告提出拍攝影片畫面為證，然經本院當
    庭勘驗該影片，只見被告等並肩同行至早餐店，並未見其等
    有任何挽手或牽手之親密行為（見本院卷第63頁勘驗筆錄）
    ，就後者而論，原告雖欲以其與乙○○之父交談之錄音檔案為
    證，然於對話中乙○○之父僅稱：那是我家，他來我家乾你屁
    事，你沒有權利管等語（見本院卷第68頁），細繹其所言，
    乃表達原告無權過問乙○○之父家中有何人造訪之意，況甲○○
    縱有前往乙○○之住所，然前往之目的為何、該時是否尚有他
    人在場等情，亦有未明，則原告僅以此等情事作為被告等有
    侵害其配偶權之依據，亦不可採。
  4.從而，原告主張被告等有分別於110年5月19日晚間7時37分
    許、110年5月20日晚間9時52分許獨處於汽車旅館房間內等
    行為，而侵害其配偶權，故依民法第184條第1項前段、第18
    5 條第1項本文之規定，主張被告等應負共同侵權行為之連
    帶賠償責任，洵屬有據。
  ㈡原告得請求被告等連帶賠償之慰撫金額為多少？ 
  1.按不法侵害他人之身體、健康、名譽、自由、信用、隱私、
    貞操，或不法侵害其他人格法益而情節重大者，被害人雖非
    財產上之損害，亦得請求賠償相當之金額，其名譽被侵害者
    ，並得請求回復名譽之適當處分；此於不法侵害他人基於父
    、母、子女或配偶關係之身分法益而情節重大者準用之，民
    法第195 條第1項、第3項規定甚明。又非財產上之損害，係
    以人格權遭遇侵害，使精神上受有痛苦為必要，其核給之標
    準，可斟酌雙方身分資力與加害程度，及其他各種情形核定
    相當之數額。 
  2.查被告等侵害原告之配偶權，業如前述，衡諸前開情節，堪
    屬重大，是原告依民法第195條第3項準用第1項規定，請求
    被告等賠償精神慰撫金，即有理由。經查，原告與乙○○結婚
    4餘年，婚後育有一子，原告109年度收入31萬餘元，名下有
    車輛一部，乙○○109年度收入33萬餘元，名下有車輛一部，
    甲○○109年度所得6萬餘元，名下有財產3筆等情，業據兩造
    陳明在卷（見本院卷第60頁），且有兩造稅務資料查詢表可
    佐（見本院個資卷），本院審酌兩造上開學歷、地位、資力
    ，原告及乙○○已於108年6月間分居，及原告所受侵害及精神
    上痛苦程度等一切因素，因認原告得請求被告等連帶賠償之
    慰撫金為40萬元，應為妥適，逾此部分之請求，即非有據，
    不應准許。
五、綜上所述，原告依民法第184條第1項、第185 條第1項本文
    、第195條第1、3項規定，請求被告連帶給付40萬元，及自
    起訴狀繕本送達翌日即110年10月26日（見本院卷第49-50頁
    ）起至清償日止，按週年利率5％計算之利息，為有理由；逾
    此部分之請求，則為無理由，應予駁回。
六、本判決所命給付之金額未逾50萬元，依民事訴訟法第389 條
    第1 項第5 款規定，應依職權宣告假執行。至原告敗訴部分
    既經駁回，其假執行之聲請失所附麗，應併予駁回。
七、本件事證已臻明確，兩造其餘陳述及所提證據，經審酌後認
    與判決結果不生影響，爰不予逐一論列。
八、訴訟費用負擔之依據：民事訴訟法第79條、第85條第2項。
    。 
中　　華　　民　　國　　111 　年　　1 　　月　　11　　日
                  民事第二庭    法　官　廖子涵
正本係照原本作成。
如對本判決上訴，須於判決送達後二十日內向本院提出上訴狀。
如委任律師提起上訴者，應一併繳納上訴審裁判費。　　
中　　華　　民　　國　　111 　年　　1 　　月　　11　　日
                                書記官  劉雅婷